【裁判字號】    95,交聲,2
【裁判日期】    950125
【裁判案由】    聲明異議
【裁判全文】
臺灣臺中地方法院交通事件裁定           95年度交聲字第2號
原處分機關  交通部公路總局臺中區監理所
異  議  人
即受處分人  乙○○
                    送達代收.
上列受處分人因違反道路交通管理處罰條例案件，對於交通事件
裁決所94年11月25日所為之處分（中監違第裁60-Z00000000號裁
決書），聲明異議，本院裁定如下：
    主    文
異議駁回。
    理    由
一、原處分機關略以：內政部國道公路警察局第七警察隊於民國
    九十四年七月二十九日二十三時三十九分許，在國道三號高
    速公路236.7K北，查獲異議人即受處分人乙○○駕駛車牌號
    碼6101—FZ號自小客車，有「經雷達測速行速122公里，速
    限110公里，超速12公里」之違規情事，遂以公警局交字第
    Z00000000號舉發違反道路交通管理事件通知單當場攔檢舉
    發，異議人乙○○於期限內到案提出申訴，原舉發單位函覆
    略以「經會同駕駛人檢視測速器液晶顯示器所顯示之數據，
    並告知該違規事實，方予以掣單舉發」，異議人乙○○又於
    九十四年十月二十四日提出再申訴，舉發單位亦回文違規屬
    實，本所遂於九十四年十一月二十五日以中監違字第裁60-Z
    00000000號裁決書裁處罰鍰新臺幣五千元整，並依第六十三
    條第一項記違規點數共一點，逾期依裁決書處罰主文裁處，
    異議人不符本所裁決，於九十四年十二月十九日具狀聲明異
    議，本所依法裁處應無不合等語。
二、本件異議人乙○○之異議理由：異議人乙○○當日北上行駛
    期間，同時有三輛車，異議人乙○○因未裝置反雷達測速器
    ，又怕超速，乃緊跟著前面二輛車行駛，速度也非很快，在
    同時行進的三輛車，突然前方有員警攔車，該員警攔第一輛
    車，該車未停下，該員警又繼續攔第二輛車，第二輛車也沒
    停，接著該員警又攔下異議人乙○○，異議人乙○○想說員
    警是攔前二輛車，於是，異議人乙○○便停下來，停下後，
    員警要求看證件，異議人乙○○便下車與員警理論，表示明
    明是攔前二輛車，他們跑了卻要拿我當代罪羔羊，異議人乙
    ○○便與員警理論，員警便拿測速雷達給異議人乙○○看，
    硬說是異議人乙○○，態度強硬，並示範一次測速攔了一輛
    車下來，以證明鎖定某輛車而測速舉發，又異議人乙○○當
    場確實有下車與員警理論，並非未下車等語
三、按受處分人不服第八條主管機關所為之處罰，得於接到裁決
    書之翌日起二十日內，向管轄地方法院聲明異議；又交通法
    庭認為聲明異議無理由者，應以裁定駁回之，道路交通管理
    處罰條例第八十七條第一項、道路交通案件處理辦法第十九
    條分別定有明文。次按汽車行駛高速公路，應依速限標誌指
    示，高速公路交通管制規則第五條定有明文。經查：
    （一）異議人乙○○於九十四年七月二十九日在國道三號23
          6.7K處，經值勤員警以雷射槍測速器，測得異議人陳
          威銘之車輛行速122公里，測距於286公尺鎖定該車輛
          ，經確認該車超速無誤，始開啟警示閃光燈並以指揮
          棒攔停，會同駕駛人檢視測速器液晶顯示器所顯示之
          數據，並告知違規事實，方予以掣單舉發之情，異議
          人乙○○當場並未下車，亦未提出質疑之情，此有內
          政部警政署國道公路警察局第七警察隊九十四年八月
          三十日公警七交字第0940771496號函、九十四年十一
          月一日公警七字第0940771841號函各一份在卷可稽，
          經本院向內政部警政署國道公路警察局第七警察隊調
          閱攔檢現場錄音帶，經播放確認之結果：「異議人陳
          威銘遭警攔檢時，攔檢員警要求下車，異議人乙○○
          表示趕時間，該攔檢員警即和善表示可以留在車上，
          之後員警提示測速器液晶顯示器所顯示異議人乙○○
          所駕駛車輛之車速數據，異議人乙○○當場並未下車
          表示異議，攔檢員警乃向另一員警表示，趕時間沒有
          下車沒關係，等掣發舉發單後，再由攔檢員警直接拿
          給車內之異議人乙○○簽收即可，異議人乙○○當場
          亦配合出示駕照、行照，之後，該攔檢員警將違規舉
          發單交予異議人乙○○簽名收受後，告知異議人陳威
          銘先在路肩往前加速至時速六、七十公里時，待無車
          輛之際，再切入車道內行駛，結束錄音」，顯然與異
          議人乙○○指述之情節不相符合。
    （二）又依據現有事證，攔檢員警確認測速結果，異議人陳
          威銘所駕駛之車輛當時之行進速度確實有時速122公
          里，業已超過國道三號高速公路110公里之速限，對
          此，異議人乙○○雖於本院中否認有超速之情，然異
          議人乙○○並未能提出任何反證，尚難據以採信其未
          違規之情。另對於異議人乙○○質疑攔檢員警係因前
          面二輛車輛未依照指示接受攔停，員警始將其所駕駛
          之車輛攔停開單舉發，對此，異議人乙○○既未能提
          出任何事證，據以認定異議人乙○○當時卻無違規超
          速之情事，憑空指訴攔檢員警因為前面二輛車未能攔
          停，而將其攔停開單作為代罪羔羊，洵屬無據，要難
          採信。綜觀上情，依據現有事證顯示，異議人乙○○
          確有在高速公路違規超速之事實，異議人乙○○空言
          提出之各項質疑，卻未能提供任何相關事證，以供本
          院查證，本院自難據以採信。從而，異議人乙○○所
          辯，尚非可採。本件原處分機關援引首揭規定所為之
          處分，於法並無不合。綜上所述，本件異議為無理由
          ，應予駁回。
四、據上論斷，應依道路交通管理處罰條例第八十七條第二項、
    道路交通案件處理辦法第十九條，裁定如主文。
中    華    民    國    95    年    1     月    25    日
                  交通法庭    法  官  巫淑芳
上正本證明與原本無異。
如不服本裁定應於送達後五日內向本院提出抗告狀。
                              書記官  王麗麗
中    華    民    國    95    年    1     月    25    日


司法院資訊處製作；財團法人民間司法改革基金會備份。
